【裁判字號】    97,交聲,102
【裁判日期】    970408
【裁判案由】    違反道路交通管理處罰條例聲明異議
【裁判全文】
臺灣基隆地方法院交通事件裁定         97年度交聲字第102號
移送機關    交通部公路總局臺北區監理所基隆監理站
異  議  人
即受處分人  甲○○
上列受處分人即異議人因違反道路交通管理處罰條例案件，對於
交通部公路總局臺北區監理所中華民97年3月24日所為之處分（
原處分案號：基監字第裁42-RB0000000號）聲明異議，本院裁定
如下 ：
    主  文
異議駁回。
    理  由
一、原處分機關處分意旨略以：基隆市警察局第二分局路派出所
    於民國97年1月28日17時3分許，在基隆市○○路20巷查獲車
    牌號碼403-XQ號營業用小客車違規佔用車道停車而逕行拍照
    舉發。原處分機關即依道路交通管理處罰條例第56條第1 項
    第5款規定裁處受處分人即異議人罰鍰新台幣（下同）9百元
    。
二、受處分人即異議人異議意旨則以：受處分人即異議人甲○○
    所停放之位置並無劃設紅、黃線禁止停車或臨時停車，且道
    路寬約4.5米至6米，並無妨礙他人或車通行，爰請求撤銷前
    開處分，而聲明異議。
三、經查：受處分人即異議人所駕駛之車牌號碼403-XQ號營業用
    小客車，曾於97年年1月28日17時3分許，在基隆市○○路20
    巷地點為警因「違規佔用車道停車」為由逕行拍照舉發，嗣
    經原處分機關依道路交通管理處罰條例第56條第1項第5款規
    定裁處罰鍰9百元等情，有基隆市警察局基交字第RB0000000
    號舉發違反道路交通管理事件通知單、基隆市警察局第二分
    局97年3月21日基警二分五字第0970203220 號書函、交通部
    公路總局臺北區○○○○○道路交通管理事件裁決書各乙紙
    、採證相片2幀在卷可稽。
四、按汽車駕駛人停車時，在顯有妨礙其他人、車通行處所停車
    ，處600元以上1,200元以下罰鍰，道路交通管理處罰條例第
    56條第1項第5款定有明文，所謂「在顯有妨礙他車通行處所
    」不得停車之規定，不以設置禁止停車標誌、標線之路段為
    必要，故違規路段是否劃設有禁止停車或臨時停車之標線或
    設置有「禁止停車」之標誌即與本件違規事實無涉。經查，
    本件異議人甲○○所有之車號403-XQ號營業用小客車，於前
    揭時間，停放於前揭地點之事實，並不爭執，而依卷附舉發
    照片所示，異議人之上開自小客車停放於基隆市○○路20巷
    ，且停放在轉角處，其車身已阻擋該巷巷道寬度一半以上，
    是其係在顯有妨害其他人、車通行處所停車之情，甚為灼然
    。是異議人上開所辯，顯係事後卸責之詞，委不足採。
五、綜上，異議人前揭在顯有妨礙他人通行處所停車之違規事實
    ，既可認定，原處分機關依道路交通管理處罰條例第56條第
    1項第5款裁處罰鍰900 元，於法核無不當。本件異議為無理
    由，應予駁回。
據上論斷，應依道路交通案件處理辦法第19條，裁定如主文。
中    華    民    國    97    年    4     月    8     日
                  交通法庭法    官  林淑鳳
以上正本證明與原本無異。
對於本件裁定如有不服，應於送達後5日內， 向本院提出抗告書
狀，敘述抗告之理由，抗告於臺灣高等法院。
中    華    民    國    97    年    4     月    10    日
                          書 記 官  郭廷耀


司法院資訊處製作；財團法人民間司法改革基金會備份。
